【裁判字號】    95,訴,2760
【裁判日期】    951130
【裁判案由】    毒品危害防制條例
【裁判全文】
臺灣板橋地方法院刑事判決              95年度訴字第2760號
公  訴  人  臺灣板橋地方法院檢察署檢察官
被      告  甲○○
                   （現另案於臺灣臺北監獄臺北分監執行中）
上列被告因違反毒品危害防制條例案件，經檢察官提起公訴（95
年度毒偵字第5320號）暨同署檢察官移送併案（95年度毒偵字第
5683號、第6078號），嗣因被告於本院準備程序中就被訴事實暨
併案事實均為有罪之陳述，本院告知被告簡式審判程序之旨，並
聽取當事人之意見後，由本院合議庭裁定改由受命法官獨任依簡
式審判程序進行，判決如下：
    主  文
甲○○施用第一級毒品，累犯，處有期徒刑壹年，扣案之第一級
毒品海洛因伍拾包（淨重合計貳點陸公克）沒收銷燬之，上
開毒品外包裝伍拾包、海洛因殘渣袋壹個、注射針筒壹支及刮
杓壹支均沒收之。
    事  實
一、甲○○前於民國88年間，因施用毒品案件，經本院以88年度
    毒聲字第7294號裁定送觀察、勒戒後，認有繼續施用毒品之
    傾向，而由本院以88年度毒聲字第7793號裁定令入戒治處所
    施以強制戒治一年，嗣經本院以89年度毒聲字第3199號裁定
    停止戒治，所餘戒治期間付保護管束，嗣經撤銷停止戒治，
    所餘期間令入戒治處所強制戒治，於90年9 月22日強制戒治
    期滿，經臺灣板橋地方法院檢察署檢察官於91年7 月19日，
    以91年度戒毒偵字第327 號為不起訴處分確定。又於91年間
    ，因施用第一級毒品案件，經檢察官送戒治處所施以強制戒
    治並提起公訴，強制戒治部分於92年11月14日因戒治期滿而
    執行完畢釋放，起訴部分則由本院以92年度訴字第1198號判
    決有期徒刑10月，甫於93年10月14日縮短刑期期滿執行完畢
    （於本案構成累犯）。再於95年間，因施用毒品案件，經本
    院以95年度訴字324 號判處有期徒刑11月，並於95年5 月29
    日確定（尚未執行完畢）。詎其猶不知悔悟，於上開強制戒
    治執行完畢後五年內，復基於施用第一級毒品之慣常習性，
    於95年7 月29日中午起至同年8 月29日8 時許止，期間約每
    隔3 至4 小時，在臺北縣三峽鎮添福里添福73號住處及在停
    放於其住處附近的車號U5－2922號自小客車內，以將第一級
    毒品海洛因（以下簡稱海洛因）摻水後以注射針筒注射入手
    臂靜脈血管之方式，施用海洛因多次。嗣(一)於95年7 月29日
    16時許，駕駛車號U5－2922號自小客車停置在臺北縣鶯歌鎮
    ○○路7 號前時，因行跡可疑，為警臨檢查獲，並在上開自
    小客車內扣得海洛因5 包（合計淨重0.25公克）、注射針筒
    1 支及海洛因殘渣袋1 個；(二)復於95年8 月12日11時許，在
    臺北縣鶯歌鎮○○路413 巷口為警查獲，並扣得海洛因26包
    （合計淨重1.3 公克）及刮杓1 支；(三)再於95年8 月29日11
    時30分許，在臺北縣樹林市○○路○ 段103 號後方為警查獲
    ，並扣得甲○○與其友人陳郁文（由檢察官另案偵辦）合資
    購買之海洛因22包（合計淨重0.69公克）。甲○○於前揭三
    次為警查獲後均採集其尿液送驗，結果均呈嗎啡陽性反應，
    因而查知上情。
二、案經臺北縣政府警察局三峽分局報告臺灣板橋地方法院檢察
    署檢察官偵查起訴暨同署檢察官移送併案審理。
    理  由
壹、程序方面：
    查本件被告甲○○所犯並非死刑、無期徒刑、最輕本刑為三
    年以上有徒刑之罪或高等法院管轄第一審案件，而其於準備
    程序進行中，被告先就被訴事實暨併案事實均為有罪之陳述
    ，經法官告知簡式審判程序之旨，並聽取公訴人及被告之意
    見後，本院認適宜改依簡式審判程序進行，爰依刑事訴訟法
    第273 條之1 第1 項、第284 條之1 規定，由本院合議庭以
    裁定由受命法官獨任進行簡式審判程序，合先敘明。
貳、實體方面：
一、上揭事實，業據被告甲○○於本院審理時坦承不諱，復有搜
    索扣押筆錄暨扣押物品目錄表共3 份、查獲現場照片暨扣按
    物品照片共16幀存卷可稽，及海洛因共53包、注射針筒1 支
    、海洛因殘渣袋1 個、刮杓1 支扣案可資佐證。又被告三次
    為警查獲時所採其尿液送驗結果，均呈嗎啡陽性反應，此有
    臺北縣政府警察局三峽分局查獲毒品危害防制條例案姓名對
    照表（編號代碼：0000－0000、尿液編號代碼：0000－0000
    、編號代碼0000－0000）、台灣檢驗科技股份有限公司於95
    年8 月17日、同年9 月7 日、同年9 月20日出具之濫用藥物
    尿液檢驗報告（報告編號為：CH/2006/80255 、CH/2006/81
    321 、CH/2006/90351） 各3 份在卷可稽。而三次為警查獲
    扣案之海洛因各為5 包、26包、及22包（共計53包），經送
    法務部調查局鑑驗結果，分別為5 包合計淨重0.33公克（空
    包裝總重1.36公克）、26包合計淨重1.49公克（空包裝總重
    6.19公克，純度15.04%，純質淨重0.22公克）、22包合計淨
    重0.81公克（空包裝總重8.72公克），均含第一級毒品海洛
    因成分，有該局95年8 月27日調科壹字第095230 03090號鑑
    定書、95年9 月4 日調科壹字第09523009990 號鑑定書、95
    年9 月26日調科壹字第09523021210 號鑑定書各1 份存卷可
    憑。被告自白有上開補強證據可佐，足堪採信。又查，被告
    於88年間，因施用毒品案件，經本院以88年度毒聲字第7294
    號裁定送觀察、勒戒後，認有繼續施用毒品之傾向，而由本
    院以88年度毒聲字第7793號裁定令入戒治處所施以強制戒治
    一年，嗣經本院以89年度毒聲字第3199號裁定停止戒治，所
    餘戒治期間付保護管束，嗣經撤銷停止戒治，所餘期間令入
    戒治處所強制戒治於90年9 月22日強制戒治期滿，經臺灣板
    橋地方法院檢察署檢察官於91年7 月19日，以91年度戒毒偵
    字第327 號為不起訴處分確定。又於91年間，因施用毒品案
    件，經檢察官送戒治處所施以強制戒治，於92年11月14日因
    戒治期滿而執行完畢釋放，此有臺灣高等法院被告前案紀錄
    表在卷可稽。綜上所述，足認被告前經強制戒治執行完畢釋
    放後，五年內再犯本件施用第一級毒品犯行。本案事證明確
    ，被告犯行堪以認定，應依法論科。
二、查海洛因屬於毒品危害防制條例第2 條第2 項第1 款所規定
    之第一級毒品，核被告所為，係犯毒品危害防制條例第10條
    第1 項之施用第一級毒品罪。被告施用前後持有第一級毒品
    之低度行為，為進而施用之高度行為所吸收，不另論罪。又
    被告基於施用毒品之慣常習性，自95年7 月29日起至同年8
    月29日止，期間約每隔3 至4 小時施用海洛因1 次，先後多
    次施用海洛因，其施用之時間極為密集，且施用毒品之行為
    本具有成癮性，極難戒絕，具有反覆施用之性質，其行為之
    獨立性極為薄弱，客觀上無法將其各次施用毒品之行為獨立
    成罪，是以在刑法評價上，以視為數個反覆行為，合為包括
    一行為予以評價，較為合理，則被告先後多次施用海洛因行
    為，應認為屬於包括一罪之一行為。又起訴意旨雖僅敘及被
    告於95年7 月29日中午之施用海洛因犯行，就前揭論罪科刑
    之其餘施用海洛因行為則未予起訴，惟此部分既係被告基於
    施用毒品之習慣反覆施用，與本案起訴事實有實質上一罪之
    關係，為起訴效力所及，並經臺灣板橋地方法院檢察署檢察
    官以95年度毒偵字第5683號、第6078號移送本院併案審理，
    本院自得擴張併予審究。又查，被告有上揭事實欄所述前科
    ，甫於93年10月14日縮短刑期期滿執行完畢，此有上述前案
    紀錄表附卷可稽，其於五年內故意再犯有期徒刑以上之本罪
    ，為累犯，應依刑法第47條規定，加重其刑。審酌被告有多
    次施用毒品前科，有上述前案紀錄表在卷可憑，足見素行非
    佳，且前曾業經強制戒治完畢，竟再為本件施用毒品犯行，
    顯見其不思悔改，自制力亦顯不佳；惟另兼酌以被告於犯後
    已坦承犯行，而其施用毒品行為於本質上係屬自我戕害行為
    ，反社會性之程度應屬較低等一切情狀，量處如主文所示之
    刑，以資懲儆。又扣案之海洛因53包（淨重合計2.63公克）
    ，既屬當場查獲之第一級毒品，爰依毒品危害防制條例第18
    條第1 項前段規定，宣告沒收銷燬之。至該海洛因53包之外
    包裝，係用於包裹毒品，防其裸露、潮濕，便於攜帶施用，
    係預備供被告施用毒品所用之物，且係被告所有或被告與其
    友人陳郁文共同出資購得而共同所有，另扣案之海洛因殘渣
    袋1 個、注射針筒1 支、刮杓1 支，均係供被告施用毒品所
    用之物，亦均係被告所有，此據被告於本院審理時供明在卷
    ，爰依刑法第38條第1 項第2 款規定，均併予宣告沒收之。
三、臺灣板橋地方法院檢察署檢察官以95年度毒偵字第5683號、
    第6078號移送併案部分，與本案起訴事實屬實質上一罪之關
    係，已如前述，為起訴效力所及，基於審判不可分原則，本
    院已一併予以審究，附此陳明。至於該署95年度毒偵字第60
    78號移送併案意旨另略以：被告除前揭論罪科刑之施用海洛
    因犯行外，尚有自94年9 月間某日起至95年8 月29日止，基
    於施用海洛因之習慣，施用海洛因多次之犯行，因認與本案
    起訴部分亦有集合犯之實質上一罪關係，故一併移送本院併
    辦審理等語。然查，被告於95年8 月29日警詢時僅坦稱其於
    出監（即93年10月14日）後，係於94年9 月初在其上址住處
    第一次施用海洛因，最近一次是於95年8 月29日8 時許在臺
    北縣三峽鎮○○街上其所駕自小客車內施用海洛因等語，而
    其於同日檢察官偵訊時則陳稱其自94年9 月至95年8 月29日
    止有施用海洛因等語，惟被告並未具體陳明其於上開期間施
    用海洛因之次數、頻率及有無中斷施用等情節，況且，被告
    曾自94年9 月9 日起至95年1 月15日止，連續施用第一級毒
    品海洛因多次之犯行部分，業經本院於95年5 月8 日以95年
    度訴字第324 號判決有期徒刑11月，並於同年月29日確定在
    案（以下稱前案），此有上開判決書及臺灣高等法院被告前
    案紀錄表可參，是以，被告自94年9 月間某日起至95年5 月
    8 日（即前案宣判日）止之施用海洛因犯行部分，已為前案
    確定判決既判力效力所及，自非本案所應審究，併案意旨就
    被告此部分施用海洛因犯行移送本院併辦，容有未洽。而被
    告於本院審理時僅陳稱其自95年7 月29日起至同年8 月29日
    入監止有施用海洛因多次等情屬實，惟並無積極證據證明被
    告自95年5 月9 日起至同年7 月28日止亦有何施用海洛因犯
    行，是以，此部分犯嫌尚屬不能證明。綜上所述，併案意旨
    就被告自94年9 月間某日起至95年7 月28日止之施用海洛因
    犯行部分亦一併移送本院併辦，容有誤會，併此敘明。
據上論斷，應依刑事訴訟法第273 條之1 第1 項、第299 條第1
項前段，毒品危害防制條例第10條第1 項、第18條第1 項前段，
刑法第11條前段、第47條、第38條第1 項第2 款，判決如主文。
本案經檢察官鄧媛到庭執行職務。
中    華    民    國    95    年    11    月    30   日
                  刑事第十二庭法  官  林淑婷
以上判決正本證明與原本無異。
如不服本判決，應於送達後十日內，向本院提出上訴狀。
                              書記官  廖貞音
中    華    民    國    95    年    11    月    30    日
附錄本案論罪科刑法條全文：
毒品危害防制條例第十條
施用第一級毒品者，處六月以上五年以下有期徒刑。
施用第二級毒品者，處三年以下有期徒刑。


司法院資訊處製作；財團法人民間司法改革基金會備份。
